最高法院刑事判決　　　　　　一○○年度台上字第一一七九號
上訴人　尤　彬
　　　　　　　　
　　　　　　　
　　　　　　　
上列上訴人因違反毒品危害防制條例案件，不服台灣高等法院高
雄分院中華民國九十九年十二月九日第二審判決（九十九年度上
訴字第一六三０號，起訴案號：台灣高雄地方法院檢察署九十八
年度偵字第三三九二二號，九十九年度偵字第一０一五五號），
提起上訴，本院判決如下：
    主  文
上訴駁回。
    理  由
按刑事訴訟法第三百七十七條規定，上訴於第三審法院，非以判
決違背法令為理由，不得為之。是提起第三審上訴，應以原判決
違背法令為理由，係屬法定要件。如果上訴理由書狀並未依據卷
內訴訟資料，具體指摘原判決不適用何種法則或如何適用不當，
或所指摘原判決違法情事，顯與法律規定得為第三審上訴理由之
違法情形，不相適合時，均應認其上訴為違背法律上之程式，予
以駁回。本件原審經審理結果，認為上訴人尤彬販賣第一級毒品
（如原判決附表編號一、二）之犯行罪證明確，因而撤銷第一審
判決，依毒品危害防制條例第十七條第二項、刑法第五十九條之
規定遞減其刑後，改判仍論處上訴人販賣第一級毒品（累犯）二
罪罪刑；又認上訴人販賣第二級毒品（如原判決附表編號五、六
）二次之犯行明確，依毒品危害防制條例第十七條第二項減輕其
刑後，乃維持第一審論處上訴人販賣第二級毒品（累犯）二罪罪
刑之判決，駁回上訴人在第二審之上訴。已詳敘其取捨證據之結
果及憑以認定犯罪事實之心證理由。對於上訴人於偵查、審判時
坦承犯行之供詞，亦依據其他事證予以論述。從形式上觀察，原
判決就上開部分尚無足以影響判決結果之違背法令情形存在。上
訴意旨略稱：(一)、原判決就上訴人所犯二次販賣第一級海洛因之
犯行，雖減輕其刑，然應依刑法第七十一條之規定，先依刑法第
五十九條酌減其刑，再依毒品危害防制條例予以減輕，原判決有
適用法則不當之違法。(二)、原判決（第十頁）就有關門號電話00
00000000SIM卡一張、及0000000000SIM卡一張認定係上訴人犯罪
所得之物，依卷內資料並無依據，有判決理由不備及違背論理法
則之違法云云。經查，原判決事實認定上開電話之SIM 卡係周文
保交付上訴人作為換取第二級毒品之依據，並經引用周文保於警
詢及偵查之供述作為論據（見原判決第三頁第一、二、七、八行
，第四頁倒數第七行），上訴意旨並非依據卷內資料為指摘，即
非適法第三審上訴理由。又依刑法第六十條之「依法律加重或減
輕者，仍得依前條之規定酌量減輕其刑」規定，原判決就上訴人
販賣第一級毒品二罪，先依毒品危害防制條例第十七條第二項減
輕其刑後，再依刑法第五十九條之規定遞減其刑，並無適用法則
不當之違法。上訴意旨就此指摘，難認已符合首揭法定之第三審
上訴要件。其上開部分上訴違背法律上之程式，應予駁回。又第
三審上訴書狀，應敘述上訴之理由，其未敘述者，得於提起上訴
後十日內補提理由書於原審法院，已逾上述期間，而於第三審法
院未判決前仍未提出上訴理由書狀者，第三審法院應以判決駁回
之，刑事訴訟法第三百八十二條第一項、第三百九十五條後段規
定甚明。本件上訴人其餘販賣第二級毒品予涂秉樺、周文保部分
，販賣第三級毒品予鍾志豪部分，轉讓第二級毒品予未成年人翁
○○部分之案件，不服原審判決，於民國九十九年十二月二十三
日提起上訴，並未敘述理由，迄今逾期已久，於本院未判決前仍
未提出，依上開規定，其上訴自非合法，應併予駁回。
據上論結，應依刑事訴訟法第三百九十五條，判決如主文。
中    華    民    國  一○○  年    三    月    十    日
                      最高法院刑事第九庭
                          審判長法官  石  木  欽  
                                法官  洪  佳  濱  
                                法官  韓  金  秀  
                                法官  段  景  榕  
                                法官  周  煙  平  
本件正本證明與原本無異
                                      書  記  官  
中    華    民    國  一○○  年    三    月   十五   日
                                                     m